【裁判字號】    89,上易,26
【裁判日期】    890111
【裁判案由】    傷害
【裁判全文】
臺灣高等法院臺南分院刑事判決              八十九年度上易字第二六號    Ｃ
      上  訴  人
      即  被  告  甲  ○  ○
右上訴人因傷害案件，不服臺灣臺南地方法院八十八年度易字第二八五四號中華民國
八十八年十一月十六日第一審判決（起訴案號：臺灣臺南地方法院檢察署八十八年度
偵字第一一五八九號），提起上訴，本院判決如左：
      主      文
上訴駁回。
      事      實
一、甲○○與陳亮丰係夫妻，但平日感情不睦，民國八十八年四月三日下午六時許，
    在台南市○○路一一三巷三五弄十號陳亮丰租住處，甲○○急欲偕陳亮丰返回雲
    林，陳女則表示工作累要先休息，稍晚再回去，引致甲○○不滿，基於傷害之犯
    意，動手毆打陳女，致陳女受有兩側下臂擦傷及挫傷、顏面挫傷、前胸及頭部挫
    傷、下背部及後頭部挫傷等傷害。
二、案經陳亮丰訴由臺灣台南地方法院檢察署檢察官偵查起訴。
      理      由
一、訊據上訴人即被告甲○○矢口否認上開犯行，並辯稱：伊當日係要偕妻女回雲林
    祭祖先，陳亮丰不讓我帶小孩回去，並持剪刀要自殺，伊予以制止後即回雲林，
    渠自己造成受傷，欲達成離婚之目的云云。經查：右揭事實，業據告訴人陳亮丰
    於原審偵審中指訴甚詳，並據提出診斷證明書一紙及相片六張佐證。且查被告於
    偵查中並未提及陳亮丰欲持剪刀自殺一事，並供稱：伊是急著要回去雲林，才拖
    渠（指告訴人陳亮丰），伊並無打渠等語（見偵查卷第十三頁反面），並於本院
    審理中供稱：伊是要抱小孩，才與告訴人拉扯等語（見本院八十九年一月十一日
    審判筆錄），則衡情被告既要抱小孩回鄉祭祖而遭告訴人拒絕，其心生不平，動
    手拉扯告訴人成傷，乃屬事理之常，足徵告訴人之指訴非虛，堪予採信。被告嗣
    於原審設詞係制止告訴人自殺（見原審卷第十四頁正面），又於本院陳稱告訴人
    自己造成受傷，欲達成離婚之目的云云（見本院上開審判筆錄），殊難令人盡信
    。故被告上開所辯，顯係事後畏罪卸責之詞，不足採取。其事證明確，犯行洵堪
    認定。
二、核被告所為，係觸犯刑法第二百七十七條第一項之傷害罪。原審認被告之罪證明
    確，因予適用刑法第二百七十七條第一項、第四十一條，罰金罰鍰提高標準條例
    第一條前段、第二條等規定，並審酌被告之素行、犯罪之動機、目的、手段、方
    法、所生危害及犯後之態度等一切情狀，量處被告拘役二十九日，並諭知如易科
    罰金以三百元折算之標準。本院經核原判決認事用法及量刑，俱無不合。被告上
    訴意旨空言否認犯罪而指摘原判決不當，為無理由，應予駁回。
據上論斷，應依刑事訴訟法第三百六十八條，判決如主文。
本案經檢察官蘇南桓到庭執行職務。
中    華    民    國      八十九      年      一      月      二十五    日
  臺灣高等法院臺南分院刑事第一庭
                                      審判長法官  鄭    文    肅
                                            法官  楊    明    章
                                            法官  王    浦    傑
右正本證明與原本無異。
不得上訴。
                                      法院書記官  張    清    良
中    華    民    國      八十九      年      一      月      二十八    日
附錄法條：
刑法第二百七十七條第一項：傷害人之身體或健康者，處三年以下有期徒刑、拘役或
                          一千元以下罰金。


司法院資訊處製作；財團法人民間司法改革基金會備份。
